Config:
  hfst:
    Gen: ../../../src/generator-gt-norm.hfst
    Morph: ../../../src/analyser-gt-norm.hfst
  xerox:
    Gen: ../../../src/generator-gt-norm.xfst
    Morph: ../../../src/analyser-gt-norm.xfst
    App: lookup

Tests:

# todo:
# Proofread the gold standard (below)
# Then: run analyser, then correct. 


  Verb - vuäjdnet: # Verb 'to see' - ei tsekattu
     vuäjdnet+V+Inf: vuäjdnet
     vuäjdnet+V+Ind+Prs+Sg1: vuojnáv
     vuäjdnet+V+Ind+Prs+Sg2: vuojná
     vuäjdnet+V+Ind+Prs+Sg3: vuäjdná
     vuäjdnet+V+Ind+Prs+Du1: vuäjdnin
     vuäjdnet+V+Ind+Prs+Du2: vuäjdnebehtin
     vuäjdnet+V+Ind+Prs+Du2: vuäjdnebähtten
     vuäjdnet+V+Ind+Prs+Du3: vuäjdneba
     vuäjdnet+V+Ind+Prs+Pl1: vuäjdnep
     vuäjdnet+V+Ind+Prs+Pl2: vuäjdnebihtit
     vuäjdnet+V+Ind+Prs+Pl2: vuäjdnebehtit
     vuäjdnet+V+Ind+Prs+Pl3: vuäjdni

     vuäjdnet+V+Ind+Prt+Sg1: vujniv
     vuäjdnet+V+Ind+Prt+Sg2: vujni
     vuäjdnet+V+Ind+Prt+Sg3: vujnij
     vuäjdnet+V+Ind+Prt+Du1: vujnijmen
     vuäjdnet+V+Ind+Prt+Du2: vujnijden
     vuäjdnet+V+Ind+Prt+Du3: vujnijga
     vuäjdnet+V+Ind+Prt+Pl1: vujnijme
     vuäjdnet+V+Ind+Prt+Pl2: vujnijde
     vuäjdnet+V+Ind+Prt+Pl3: vuäjdnin

     vuäjdnet+V+Pot+Sg1: vujnitjav
     vuäjdnet+V+Pot+Sg2: vujnitja
     vuäjdnet+V+Pot+Sg3: vujnitj
     vuäjdnet+V+Pot+Du1: vujnitjin
     vuäjdnet+V+Pot+Du2: [vujnitjiehpen, vujnitjähppen] 
     vuäjdnet+V+Pot+Du3: vujnitjiebá
     vuäjdnet+V+Pot+Pl1: vujnitjip
     vuäjdnet+V+Pot+Pl2: vujnitjihpit
     vuäjdnet+V+Pot+Pl3: vujnitji

